

Aporto una perspectiva de ingeniería y un enfoque creativo en resolución de problemas para crear productos y experiencias que a la gente le encanta usar. La perseverancia, el gusto por la innovación y atención al detalle me definen. Mi educación en ciencias de la informática y mi experiencia como diseñador ux/ui me convierten en alguien competente en todos los aspectos del proceso de diseño.

EXPERIENCIA PROFESIONAL

Product Designer en GFT

(Feb 2021 - Actualidad)

Sr. Interaction Designer
Santander (2023)

Product Designer
AMIS (2022)

Product Designer BBVA y LAB (2021) Diseño de interfaces web y móvil de productos financieros; Wireframes, Maquetas, Prototipado y Usability Testing. Aplicando el sistema de diseño.

Lideré el diseño para el sitio web de la plataforma de control de robos y recuperación de vehículos única en México.

Diseño de solución para Bonificación de Cuota Anual, cuentas N2 y N4; wireframes, maquetas y Usability Testing.

UX Designer en TATA CONSULTANCY SERVICES

(Dic 2016 - Ene 2021)

User Experience Designer

Scotiabank (2020)

Diseño de propuestas de solución, wireframes, maquetas, look&feel y Usability Testing.

User Experience Leader

BVC Colombia (2019)

Lideré el diseño del sitio web para la experiencia de una plataforma de crowdfunding en un equipo de diseñadores.

User Experience Designer

BBVA (2017 - 2018)

Rediseño de flujos, optimizando el proceso de retiro y consulta en cajeros automáticos.

UX Designer y Developer front

E-global (2017)

Único responsable del diseño del sistema web, branding y colaboración en el desarrollo del front.

Diseño y experiencia del cliente en Getronics para BBVA

(Jun 2012 - Nov 2016)

- Diseño de interfaces en aplicaciones bancarias (Portal web, Responsive, App móvil y Multivendor), elaborando wireframes, maquetas y Usability Testing.
- Desarrollo de animaciones en Flash (Animate) programados en actionscript 3 (AS3) para ATMs.
- Participación en proyectos con metodología ágil (Scrum y Kanban) e innovación como Design Thinking.

FORMACIÓN ACADEMICA

2021 - 2022 MAESTRÍA EN INTELIGENCIA ARTIFICIAL

UNIR Universidad Internacional de la Rioja, México D.F.

2008 - 2012 LICENCIATURA EN CIENCIAS DE LA INFORMÁTICA

UPIICSA del Instituto Politécnico Nacional, México D.F.

FORMACIÓN COMPLEMENTARIA

- Diciembre 2015 Curso de Usabilidad impartido por el Tecnológico de Monterrey.
- Marzo 2015 Certificación en Fundamentos en metodologías agíles.
- Asistencia al Congreso Agiles 2018 en México

CONTACTO

5517767940

erik.trejob@gmail.com

in erik-trejo-b87a82106

Bē eriktrejob0b30

MÉTODOS UX

Persona, Cardsorting,

Storyboarding, Journey Map,

Usability Testing, Sketching,

Wireframing, Experience

Prototyping, Vision Board,

Design Thinking, Análisis de datos

DISEÑO

Interaction Design, Visual

Design, Data Visualization,

Ilustración, Video Edition,

Image Edition

PROTOTIPADO

HTML/CSS, Origami, Marvel, Invision, Figma

PROGRAMACIÓN

HTML 5, CCS 3, JavaScript,
Bootstrap, Angular, Java,
MySQL, C++, Python